【裁判字號】    99,台上,3063
【裁判日期】    990520
【裁判案由】    違反毒品危害防制條例
【裁判全文】
最高法院刑事判決            九十九年度台上字第三０六三號
上  訴  人  台灣高等法院台南分院檢察署檢察官
被      告  甲○○
上列上訴人因被告違反毒品危害防制條例案件，不服台灣高等法
院台南分院中華民國九十九年四月十四日第二審更審判決（九十
九年度重上更(三)字第四九號，起訴案號：台灣嘉義地方法院檢察
署九十五年度偵字第五六六二號），提起上訴，本院判決如下：
    主  文
上訴駁回。
    理  由
按刑事訴訟法第三百七十七條規定，上訴於第三審法院，非以判
決違背法令為理由，不得為之。是提起第三審上訴，應以原判決
違背法令為理由，係屬法定要件。如果上訴理由書狀並未依據卷
內訴訟資料，具體指摘原判決不適用何種法則或如何適用不當，
或所指摘原判決違法情事，顯與法律規定得為第三審上訴理由之
違法情形，不相適合時，均應認其上訴為違背法律上之程式，予
以駁回。本件檢察官上訴意旨略稱：證人柯亞惠於民國九十五年
八月三日在警詢時已明確指證其向柯文瑞、施秀花（二人均已判
刑確定）及被告甲○○等人購買毒品之經過及其所購買之數量、
金額，且該等購買毒品之詳細過程均係其自行供出，亦非由警方
以先告知結果之誘導方式為之，應堪採信而為不利於被告之證據
，豈能以其此部分之供證與其後在審理時翻供迴護之詞有所歧異
，遂認該等警詢供證存有瑕疵，而不予採認。況同案被告柯文瑞
與施秀花因共同販賣十次海洛因予柯亞惠，總計得款新台幣（下
同）十六萬元等事實，均經判處罪刑確定，是柯亞惠自柯文瑞處
購買毒品之次數非僅一次而已，乃原審認「柯文瑞於親姪女索討
時，無償提供四分之一錢之海洛因，亦無違人情事理」等情，與
事實不符，難認無違反證據法則云云。
惟查：證據之取捨、證據證明力之判斷，以及事實有無之認定，
屬事實審法院之職權，苟其取捨判斷與認定，並不違背論理法則
及經驗法則，即不容任意指為違法，而執為適法之第三審上訴理
由。本件原審認定被告有與其胞兄柯文瑞共同基於轉讓第一級毒
品海洛因之犯意聯絡，於九十五年七月底之某日，因柯文瑞腰部
受傷，在柯文瑞位於嘉義市○區○○街一四０巷十號二樓二住處
，受柯文瑞之託轉讓四分之一錢之海洛因予其姪女柯亞惠之犯行
，係以上開事實迭據被告於第一審及原審法院上訴審、更(一)審、
更(二)審、更(三)審審理時供承不諱，並經柯亞惠證稱：被告有交付
毒品海洛因四分之一錢等語明確，被告之自白與事實相符。並指
駁、說明：(1)柯亞惠就毒品來源，於第一審供稱：柯文瑞所交付
之海洛因，係其寄放在柯文瑞處云云，及柯文瑞於第一審附和柯
亞惠說詞，證稱：柯亞惠曾將她的毒品寄在我這裡，並跟我拿，
其中一次我透過被告拿給她等語，如何不足採信；(2)公訴人認定
被告與柯文瑞共同基於販賣海洛因營利之犯意聯絡，於九十五年
七月底之某日，以四分之一錢八千元之價格，販賣海洛因予柯亞
惠一次犯行，僅憑柯亞惠於九十五年八月三日警詢時不利於被告
而存有瑕疵之供述，並無補強證據足以判明確與事實相符，如何
不足採為不利於被告之認定等證據資料，予以綜合判斷，認被告
犯行堪以認定。又以核被告所為係犯毒品危害防制條例第八條第
一項轉讓第一級毒品罪，變更檢察官之起訴法條，於法定刑內量
處其刑。已詳其所憑證據及認定之理由，所為論斷，均有卷存
證據資料可資覆按。檢察官上訴意旨雖執前詞指摘原判決違法，
然係就原審依憑證據所為採證認事職權之合法行使，以及原判決
已論列說明之事項，依憑己見任意指為違法，並重為事實之爭執
，自非合法之上訴理由。衡以前開說明，其上訴為違背法律上之
程式，應予駁回。
據上論結，應依刑事訴訟法第三百九十五條前段，判決如主文。
中    華    民    國  九十九  年    五    月   二十   日
                      最高法院刑事第十三庭
                          審判長法官  賴  忠  星
                                法官  呂  丹  玉
                                法官  吳      燦
                                法官  蔡  名  曜
                                法官  葉  麗  霞
本件正本證明與原本無異
                                      書  記  官
中    華    民    國  九十九  年    五    月  二十五  日
                                                       s

司法院資訊處製作；財團法人民間司法改革基金會備份。
